臺灣屏東地方法院刑事判決　　　　　　　100年度訴字第233號
公　訴　人　臺灣屏東地方法院檢察署檢察官
被　　　告　洪景旻
上　一　人
選任辯護人　楊申田律師
被　　　告　鄭坤泉
　　　　　　集智冷凍設備有限公司
　　　　　　　　　　統一編號：PTＺ00000000000號
兼　代表人　龔偉宗
上　一　人
選任辯護人　林伯祥律師
　　　　　　王銘鈺律師
上列被告因政府採購法等案件，檢察官提起公訴（98年度偵字第
4190號）後，聲請改依協商程序而為判決，本院判決如下：
    主  文
洪景旻共同犯政府採購法第捌拾捌條第壹項前段之違法限制圖利
罪，處有期徒刑壹年。又共同行使從事業務之人，明知為不實之
事項，而登載於其業務上作成之文書，足以生損害於公眾及他人
，處有期徒刑參月。應執行有期徒刑壹年貳月，緩刑貳年，並應
向公庫支付新臺幣拾萬元。
鄭坤泉共同犯政府採購法第捌拾捌條第壹項前段之違法限制圖利
罪，處有期徒刑壹年。又共同行使從事業務之人，明知為不實之
事項，而登載於其業務上作成之文書，足以生損害於公眾及他人
，處有期徒刑參月。應執行有期徒刑壹年貳月，緩刑貳年，並應
向公庫支付新臺幣伍萬元。
龔偉宗共同犯政府採購法第捌拾捌條第壹項前段之違法限制圖利
罪，處有期徒刑壹年。又共同行使從事業務之人，明知為不實之
事項，而登載於其業務上作成之文書，足以生損害於公眾及他人
，處有期徒刑參月。應執行有期徒刑壹年貳月，緩刑貳年，並應
向公庫支付新臺幣貳拾陸萬元，並應與集智冷凍設備有限公司之
罰金刑負連帶給付責任。
集智冷凍設備有限公司，其廠商之代表人，因執行業務，而犯政
府採購法第捌拾捌條第壹項之違法限制圖利罪，科罰金新臺幣伍
萬元。
    事  實  及  理  由
一、本院認定被告之犯罪事實及證據，除於證據部分增列被告於
    本院審理之自白，及更正當事人欄有關集智冷凍設備有限公
    司之代表人為龔偉宗外，餘與檢察官起訴書之記載相同，茲
    引用之（如附件）。
二、被告洪景旻、龔偉宗、鄭坤泉等3 人就渠等自96年5 、6 月
    間起迄同年9 月27日開標日間規劃設計該標案，並為違反法
    令之限制之行為，係犯政府採購法第88條第1 項前段之罪及
    刑法第342 條第1 項之背信罪。被告洪景旻、龔偉宗、鄭坤
    泉等3 人以一行為同時犯有上開二罪名，為想像競合犯，應
    依刑法第55條從一重之政府採購法第88條第1 項前段之罪處
    斷。被告洪景旻、龔偉宗、鄭坤泉等3 人於嗣後辦理驗收時
    虛偽填載驗收紀錄，並執以使農會撥款予集智公司之行為，
    係犯刑法第216 條、第215 條及同法第342 條第1 項之背信
    罪，其填載不實事項之行為為嗣後行使該文書之高度行為吸
    收，不另論罪；被告洪景旻、龔偉宗、鄭坤泉等3 人以一行
    為同時犯有上開二罪名，為想像競合犯，應依刑法第55條從
    一重之刑法第216 條之罪處斷。又按廠商之代表人、代理人
    、受雇人或其他從業人員，因執行業務犯本法之罪者，除依
    該條規定處罰其行為人外，對該廠商亦科以該條之罰金，政
    府採購法第92條定有明文。被告龔偉宗為被告集智冷凍設備
    有限公司之負責人，渠因執行職務而犯政府採購法第88 條
    第1 項之罪，依同法第92條之規定，集智冷凍設備有限公司
    、亦應受政府採購法第88條第1 項所定罰金刑之宣告，併予
    敘明。被告洪景旻、龔偉宗、鄭坤泉等3 人就上開犯行均有
    犯意聯絡及行為分擔，均為共同正犯。
三、本件經檢察官與被告於審判外達成協商之合意且被告已認罪
    ，其合意內容為：(1)被告集智冷凍設備有限公司願受科刑範
    圍為：罰金新臺幣伍萬元，(2)被告洪景旻、龔偉宗、鄭坤泉
    願受科刑範圍為：應執行有期徒刑壹年貳月，緩刑貳年；洪
    景旻並向公庫支付新臺幣拾萬元、龔偉宗並向公庫支付新臺
    幣貳拾陸萬元並依刑法第74條第2 項第8 款之規定就上開集
    智冷凍設備有限公司之罰金刑部分負連帶給付責任、鄭坤泉
    並向公庫支付新臺幣伍萬元。經查，上開協商合意並無刑事
    訴訟法第455 條之4 第1 項所列情形之一，檢察官聲請改依
    協商程序而為判決，本院爰不經言詞辯論，於協商合意範圍
    內為協商判決，合予敘明。
四、應適用之法條：刑事訴訟法第455 條之4 第2 項、第455 條
    之8 、第454 條第2 項，政府採購法第88條第1 項前段、第
    92 條 ，刑法第11條、第28條、第342 條第1 項、第216 條
    、第215 條、第55條、第74條第1 項第1 款、第2 項第4 款
    、第8 款，刑法施行法第1 條之1 。
五、本判決除有刑事訴訟法第455 條之4 第1 項第1 款、第2 款
    、第4 款、第6 款、第7 款所定情形之一，或違反同條第2
    項規定者外，不得上訴。
六、如不服本件判決，得自收受判決送達之日起10日內，向本院
    提出上訴書狀，上訴於第二審法院。
中    華    民    國   100    年    9     月    6     日
                  刑事第四庭    法  官  李謀榮
以上正本證明與原本無異。
如不服本件判決，得自收受判決送達之日起10日內，向本院提出
上訴書狀，上訴於第二審法院。
中    華    民    國   100    年    9     月    6     日
                                書記官  蔡進吉
附錄本件論罪科刑法條：
政府採購法第88條
受機關委託提供採購規劃、設計、審查、監造、專案管理或代辦
採購廠商之人員，意圖為私人不法之利益，對技術、工法、材料
、設備或規格，為違反法令之限制或審查，因而獲得利益者，處
1 年以上7 年以下有期徒刑，得併科新臺幣3 百萬元以下罰金。
其意圖為私人不法之利益，對廠商或分包廠商之資格為違反法令
之限制或審查，因而獲得利益者，亦同。
前項之未遂犯罰之。
政府採購法第92條
廠商之代表人、代理人、受雇人或其他從業人員，因執行業務犯
本法之罪者，除依該條規定處罰其行為人外，對該廠商亦科以該
條之罰金。
中華民國刑法第342條
為他人處理事務，意圖為自己或第三人不法之利益，或損害本人
之利益，而為違背其任務之行為，致生損害於本人之財產或其他
利益者，處5 年以下有期徒刑、拘役或科或併科1 千元以下罰金
。
前項之未遂犯罰之。
中華民國刑法第216條
行使第210 條至第215 條之文書者，依偽造、變造文書或登載不
實事項或使登載不實事項之規定處斷。
中華民國刑法第215條
從事業務之人，明知為不實之事項，而登載於其業務上作成之文
書，足以生損害於公眾或他人者，處3 年以下有期徒刑、拘役或
5 百元以下罰金。